---
title: "Examen final"
author: "Natally S. Vidal-Figueroa"
date: "`r format(Sys.time(), '%Y-%b-%d, %I:%M %p')`"
output: html_document
---

```{r setup, include=FALSE}
library(palmerpenguins)
library(ggplot2)
library(dplyr)
data(package = 'palmerpenguins')
head(penguins)

```

```{r}
penguins <- penguins
```


1. Cree un diagrama de dispersión usando geom_point() que muestre la relación entre flipper_length_mm y body_mass_g usando el conjunto de datos de pingüinos.



```{r,warning=FALSE, message=FALSE}

ggplot(penguins,
       aes(x = flipper_length_mm, 
           y = body_mass_g)) +
  geom_point(
    shape = 21, size = 3,alpha = 0.7, color = "black") +
 labs(
    x = "flipper length (mm)",
    y = "body mass(g)",
    fill = "species"
  ) +
  theme_classic()




```

2.A partir del gráfico anterior y utilizando un código similar, modifique el diagrama de dispersión para colorear los puntos por especie.



```{r, warning=FALSE,}
ggplot(penguins, aes(x = flipper_length_mm, y = body_mass_g)) +
  geom_point(aes(fill = species), shape = 21, size = 3, alpha = 0.7, color = "black") +
  labs(
    x = "flipper length (mm)",
    y = "body mass(g)",
    fill = "species"
  ) +
  theme_classic()



```

3.A partir del gráfico anterior y utilizando un código similar, modifique el diagrama de dispersión para facetar los datos por especie.


```{r,warning=FALSE}
ggplot(penguins, aes(x = flipper_length_mm, y = body_mass_g)) +
  geom_point(aes(fill = species), shape = 21, size = 3, alpha = 0.7, color = "black") +
  facet_wrap(~ species) +
  labs(
  x = "flipper length (mm)",
    y = "body mass(g)",
    fill = "species"
  ) +
  theme_classic()
```

4. A partir del gráfico anterior y utilizando un código similar, agregue una línea suave para cada especie.


```{r,warning=FALSE, message=FALSE}
ggplot(penguins, aes(x = flipper_length_mm, y = body_mass_g)) +
  geom_point(aes(fill = species), shape = 21, size = 3, alpha = 0.7, color = "black") + geom_smooth(method = lm)+
  facet_wrap(~ species) +
  labs(
      x = "flipper length (mm)",
    y = "body mass(g)",
    fill = "species"
  
  ) +
  theme_classic()

```

5.A partir del argumento que creó en la Pregunta 1, modifíquelo para que esté "listo para publicación" mejorando al menos tres aspectos.

```{r,warning=FALSE}

ggplot(penguins, aes(x = flipper_length_mm, y = body_mass_g)) +
  geom_point(aes(fill = species), shape = 21, size = 3, alpha = 0.8, color = "black")+
    facet_wrap(~ sex) +
 labs(
    x = "Longitud de aleta (mm)",
    y = "Masa corporal (g)",
    title = "Relación aleta–masa de especies de pinguinos por sexo",
    fill = "Especie"
  ) +
  theme_classic()


