---
title: "Homework_3"
author: "Natally S. Vidal-Figueroa"
date: "`r format(Sys.time(), '%Y-%b-%d, %I:%M %p')`"
output: html_document
---



```{r, message=FALSE}

library(dplyr)
library(gapminder)
```

```{r}
data("gapminder")
head(gapminder)

```

#P1. ¿Qué clase es el dataset gapminder?
```{r}
class(gapminder)
```


#P2. Filtrar una sección de gapminder con una esperanza de vida inferior a 29 años.
```{r}
gapminder %>% 
  filter(lifeExp<29)
```


#P3 Filtrar el conjunto de datos para el país Ruanda y para años mayores a 1979.
```{r}
gapminder %>% 
  filter(country=="Rwanda", year>1979)
```


#P4.Cree un nuevo conjunto de datos desde gapminder excluyendo la columna gdpPercap.
```{r}
gapminder %>% 
  select(-gdpPercap)
  
```


#P5 Ordenar el conjunto de datos en orden ascendente según lifeExp.

```{r}
gapminder %>% 
  arrange(lifeExp)
```

#P6.Ordenar el conjunto de datos en orden descendente según lifeExp.

```{r}
gapminder %>% 
  arrange(-lifeExp)
```

#P7. Crear un nuevo conjunto de datos con solo las columnas year y lifeExp.

```{r}


nuevo <-  gapminder %>% 
  select(year,lifeExp)

nuevo
```

#P8. Filtrar el conjunto de datos para el país Camboya y mostrar únicamente las columnas año y vidaExp.

```{r}
gapminder %>% 
  filter(country=="Cambodia") %>% 
  select(year,lifeExp)
```

#P9. Seleccione únicamente los países que están en África.

```{r}
gapminder %>% 
  filter(continent=="Africa")

```

#P10. Crea una nueva columna llamada lifeExp_months que muestre la esperanza de vida en meses.

```{r}
gapminder %>% 
  mutate(esperanza = lifeExp*12)
```




